【裁判字號】    92,交聲,297
【裁判日期】    920421
【裁判案由】    交管條例聲異
【裁判全文】
臺灣板橋地方法院交通事件裁定                    九十二年度交聲字第二九七號
    原處分機關  交通部公路總局臺北區監理所
    異  議  人
    即受處分人  乙○○
右列受處分人即異議人因違反道路交通管理處罰條例案件，對於交通部公路總局臺北
區監理所於九十一年十二月十一日所為之處分（原處分案號：北監五字第裁四０－Ｃ
Ｇ0000000、裁四０－ＣＧ0000000號），均聲明異議，本院裁定如左
：
    主  文
異議均駁回。
    理  由
一、聲明異議意旨略以：異議人即受處分人乙○○主張伊於民國九十一年八月十八日
    ，在萬里隧道口遭交通隊告發行車超速二次，依告發之超速照片，一次為九時四
    分，另一次為九時十九分，兩者僅相差十五分，伊當時絕無經過萬里隧道十五分
    鐘後，轉個圈又在平地走一遍，爰均請求撤銷原處分云云。
二、按汽車駕駛人，行車速度，超過規定之最高時速，處新臺幣（下同）一千二百元
    以上二千四百元以下罰鍰；汽車駕駛人違反本條例第四十條第一項者，除依原條
    款處罰鍰外，並予記違規點數一點，道路交通管理處罰條例第四十條第一項、第
    六十三條第一項第一款分別定有明文。
三、經查，本件異議人乙○○分別於九十一年八月十八日九時四分及同日九時十九分
    ，駕駛九Ｂ－五二四六號自用小客車，在臺北縣萬里隧道入口往基隆方向，因「
    限速五十公里，經雷達測明時速為六十九公里，超速十九公里，未滿二十公里」
    及「限速五十公里，經雷達測明時速為七十八公里，超速二十八公里，滿二十公
    里」之違規事實，經臺北縣政府警察局交通隊逕行舉發，嗣異議人向處罰機關陳
    述意見（申訴）後，處罰機關仍認本件違規屬實，而由交通部公路總局臺北區監
    理所於九十一年十二月十一日各以北監五字第裁四０－ＣＧ0000000號及
    裁四０－ＣＧ0000000號裁決書分別裁處異議人「罰鍰一千七百元，並記
    違規點數一點」、「罰鍰一千九百元，並記違規點數一點」等情，有該交通隊北
    縣警交字第ＣＧ0000000、ＣＧ0000000號舉發違反道路交通管理
    事件通知單（簡稱通知單）及該監理所北監五字第裁四０－ＣＧ0000000
    、裁四０－ＣＧ0000000號裁決書各二紙、臺北縣政府警察局金山分局九
    十一年十一月八日函一紙附卷可稽。訊據異議人於本院訊問時對於其確有於九十
    一年八月十八日九時四分，駕駛九Ｂ－五二四六號自用小客車，在臺北縣萬里隧
    道入口往基隆方向，有第一次行車超速之違規事實固坦承不諱在卷，惟對於第二
    次行車超速之違規事實竟與第一次行車超速之違規事實僅相差十五分鐘之時間，
    認顯不合理，並要求本院調查該測速儀器云云。是本件之主要爭執在於異議人是
    否有第二次行車超速之違規事實？經本院再查：（一）上開違規地點係在台二線
    四七．一公里處（如卷附相片三所示），由臺北縣萬里隧道入口往基隆方向行駛
    後，最近一處可回轉行駛至原來違規地點之處所為台二線四八．五公里處（如卷
    附相片五所示），該二處之距離，如以時速七十公里計算，則單程行駛之時間約
    為三至五分鐘，雙程（來回）最多十分鐘等情，業據證人即警員張簡富豐到庭結
    證明確，並有張簡富豐所繪製之圖示及實地相片五張附卷可稽，且為異議人所不
    爭執，足見第二次行車超速之違規確有發生之可能。（二）異議人駕駛九Ｂ－五
    二四六號自用小客車，於違規當日九時四分，以時速六十九公里行經該路段後，
    復於當日九時十九分，又以時速七十公里之速度，再次行經該路段，期間之十五
    分鐘，另有六部自小客車行經相同路段超速，遭測速器拍照舉發，顯見當日該測
    速器應無故障之可能；本件之測速照相儀器（即微電腦雷射測速照相系統設備）
    雖未經經濟部中央標準局檢驗，惟該測速設備每年均送國內之代理商志伸股份有
    限公司定期維護保養，以確保機器之正確性等情，亦據證人即承辦警員甲○○到
    庭結證明確，並有臺北縣政府警察局金山分局九十二年三月四日金警刑字第０九
    二０００二三二四號函及異議人違規當日九時四分至十九分間，違規超速並經測
    速照相機拍照之八部超速車輛相片（包括異議人二次違規超速相片）、微電腦雷
    射測速照相系統設備實況相片一張、志伸股份有限公司定期維護保養紀錄七份、
    度量衡器施檢規範一份附卷可稽。綜上所述，異議人應有第二次行車超速之違規
    事實，異議人空言否認該次違規行為，尚無足採。本件事證明確，異議人之二次
    違規行為均堪以認定，是原處分機關依據前揭法條規定，分別裁處如前述，並無
    不合，均應予維持。本件異議均為無理由，均應予駁回。
四、依道路交通案件處理辦法第十九條，裁定如主文。
中      華      民      國    九十二    年      四      月    二十一    日
                                      臺灣板橋地方法院交通法庭
                                          法  官  楊  千  儀
右正本證明與原本無異。
如不服本裁定，應於送達後五日內，向本院提出抗告狀。
                                          書記官  吳  河  東
中      華      民      國  九十二    年      四      月    二十一    日


司法院資訊處製作；財團法人民間司法改革基金會備份。
